臺灣彰化地方法院刑事判決　　　　　　　 94年度易字第508號
公　訴　人　臺灣彰化地方法院檢察署檢察官
被　　　告　甲○○
上列被告因傷害案件，經檢察官提起公訴 (94年度偵字第1782號
)， 本院判決如下：
    主  文
甲○○傷害人之身體，處有期徒刑肆月，如易科罰金，以佰元
折算壹日。
    事  實
一、甲○○因積欠乙○○債務未還，經債權人乙○○向法院聲請
    強制執行後，於民國94年1 月24日下午，由法院相關執行人
    員、管區警員協同乙○○，前往甲○○位於彰化縣彰化市○○街97巷18號之住處，進行財產查封，致甲○○心生不滿，
    而於同日15時許，站在該址三樓之陽台，趁乙○○走上三樓
    陽台之際，即基於傷害之故意，猛力出拳毆打乙○○左耳上
    方頭部一拳，乙○○高喊：「警察先生！」，並往後退了幾
    步，甲○○又接續朝乙○○左耳上方頭部再打一拳，造成乙○○因而受有頭部外傷及左側額頭紅腫等傷害。此時尾隨在
    後之警員鄭國賓在樓梯轉彎處目睹乙○○背部倚靠門由站姿
    緩慢坐下，無法應答言語，即請救護車將乙○○送醫檢查。
二、案經乙○○訴由彰化縣警察局彰化分局報請台灣彰化地方法
    院檢察署檢察官偵查起訴。
    理  由
一、訊據被告甲○○矢口否認有任何傷害犯行，辯稱：伊未曾出
    拳毆打告訴人，當天伊在三樓陽台打掃，突然聽到「碰」一
    聲，打開門即看見告訴人乙○○低著頭坐在地上，伊知道告
    訴人有高血壓的病史，認為是其血壓上升所引起之反應云云
    。惟查：上揭犯罪事實，業據告訴人乙○○於偵訊及本院
    審理時證述綦詳，並有財團法人彰化基督教醫院診斷證明書
    一紙在卷可稽。且觀諸上揭診斷證明書所載受傷情節為「頭
    部外傷、左側額頭紅腫」，與告訴人指述遭被告徒手毆擊左
    耳上方頭部等情狀相符。現場目擊證人丙○○○○於偵訊
    時及本院審理時均到庭結証稱：伊有聽到告訴人喊「警察先
    生！」，當時伊的位置係在二樓轉上三樓的樓梯間，告訴人
    、被告及其太太商施惜都已在三樓，伊看到告訴人仍然站立
    ，左手舉起至額頭處有抵擋的動作，面部朝向被告，後來告
    訴人背部倚靠門慢慢坐下來，頭往後仰，且無法言語等語。
    證人鄭國賓與被告及告訴人均不相識，且係協助執行查封任
    務到場之公務人員，自無偏袒任何一方之可能，是其證詞堪
    以採信。依證人丙○○○○所見，告訴人是緩緩坐下，並非
    突然倒地致生碰然巨響，且其目擊告訴人左手舉起作勢抵擋
    一節，益徵告訴人之指述非虛。至證人即被告妻子商施惜
    雖於偵訊時證稱：伊當時沒有聽見告訴人喊「警察先生！」
    ，也沒有看到告訴人舉起左手作抵擋的動作，伊在二樓轉上
    三樓的樓梯間，還沒到三樓之前，就聽到「碰！」一聲，是
    警員先越過伊到三樓，後來伊才上去三樓，而被告同時從三
    樓陽台開門進來，才一起看到告訴人倒在地上等語，不僅與
    上開證人鄭國賓證述告訴人倒地前之經過、相關人等站立之
    相對位置，出入甚鉅，復與被告於偵訊時自陳：伊聽到「碰
    ！」一聲，而從陽台開門進來看，那時告訴人就倒在地上了
    ，而警察與伊太太都還在樓梯間，正往三樓走，都還沒到三
    樓等語，亦大不相同。況證人商施惜與被告既為夫妻關係，
    就被告涉嫌傷害乙節多所迴護，為人情之常，是其證言之可
    信性顯較證人鄭國賓之證詞為低，應屬迴護被告之詞，難以
    憑採。本院依被告聲請而發函向財團法人彰化基督教醫院
    查詢當日醫療情形及告訴人就醫病史，經醫院來函回覆：「
    病患乙○○於94年1 月24日下午由救護車載往本院急診就醫
    ，患者主訴與人發生爭執，進而暴力相向，與高血壓無關。
    經急診觀察後，血壓降至正常範圍內，後送至觀察病床繼續
    觀察。病患乙○○曾於92年3 月12日至本院心臟內科就診，
    當時診斷為高血壓，但在本院就醫之全部病歷紀錄中，心臟
    內科的就診紀錄就只有92年3 月12日一次」等語（見本院卷
    附94年度彰基病歷字第9406110 號函文），此外並有財團法
    人彰化基督教醫院急診病歷在卷可稽。縱依上述資料足認告
    訴人曾有高血壓之病史，但依前揭證人鄭國賓指述告訴人坐
    靠在地上之經過情形，及其確有抵擋姿勢及叫喊「警察先生
    」之呼救表現，難認告訴人係在未受外力影響下高血壓突然
    發作而倒地受傷，被告以此置辯，未可採納。綜合前情，
    告訴人之指述與證人丙○○○○之證詞相符，並有診斷證明
    書足資憑佐，堪以採信，而被告供述與證人鄭國賓證詞相左
    ，且與其友性證人商施惜所言矛盾，難以採信。綜上，本件
    事證明確，被告犯行堪以認定。
二、核被告所為，係犯刑法第277 條第1 項之傷害罪。爰審酌被
    告傷害犯行起因於債務糾紛，其於公務人員依法執行不動產
    查封職務時，對於告訴人施以暴力，事後矢口否認犯行，態
    度不佳，並審酌告訴人之傷勢尚屬輕微，與被告間具有二親
    等姻親關係（被告之妻及告訴人之妻互為姊妹關係）等一切
    情狀，量處如主文所示之刑，並諭知易科罰金之折算標準，
    以示儆懲。
據上論斷，應依刑事訴訟法第299 條第1 項前段，刑法第277 條
第1 項、第41條第1 項前段，罰金罰鍰提高標準條例第1 條前段
、第2條 ，決如主文。
本案經檢察官李毓珮到庭執行職務。
中　　華　　民　　國　　94　　年　　10　　月　　4 　　日
                  刑事第三庭    審判長法  官  余仕明
                                      法  官  簡婉倫
                                      法  官  黃玉齡
以上正本證明與原本無異。
如不服本判決，應於判決送達後10日內，向本院提出上訴狀（須
附繕本），上訴於台灣高等法院台中分院。
告訴人或被害人對於判決如有不服具備理由請求檢察官上訴者，
其上訴期間之計算係以檢察官收受判決正本之日為準。
中　　華　　民　　國　　94　　年　　10　　月　　5 　　日
                                      書記官  林怡吟
附錄本案論罪科刑法條全文：
中華民國刑法第277條
(普通傷害罪)
傷害人之身體或健康者，處3 年以下有期徒刑、拘役或1 千元
  以下罰金。
犯前項之罪因而致人於死者，處無期徒刑或7年以上有期徒刑
  ；致重傷者，處3年以上10年以下有期徒刑。
